【裁判字號】    91,訴,2724
【裁判日期】    920404
【裁判案由】    分配表異議之訴
【裁判全文】
臺灣臺南地方法院民事判決  九十一年度訴字第二七二四號
    原      告  台南區中小企業銀行股份有限公司歸仁分公司
    法定代理人  甲○○
    訴訟代理人  丙○○
    被      告  乙○○
                        送達處.
右當事人間請求分配表異議之訴事件，本院判決如左：
    主      文
本院九十年度執字第一九０三二號強制執行事件於民國九十一年十月二十九日強制執
行金額計算書分配表〔表１〕次序４關於被告之債權原本超過新台幣肆佰壹拾捌萬肆
仟元部分不得列入分配，及該次序以債權原本新台幣肆佰壹拾捌萬肆仟元計算利息、
遲延利息超過月息三厘部分，被告不得優先分配。暨該分配表〔表１〕次序１執行費
新台幣萬玖仟捌佰零捌元中之新台幣肆仟佰壹拾貳元不得列入分配。
原告其餘之訴駁回。
訴訟費用由被告負擔十分之一，餘由原告負擔。
    事實及理由
一、本件原告起訴主張：
  （一）按抵押權為不動產物權，非經登記，不生效力，故抵押權所擔保之債權如何
        ，應依設定內容定之，抵押權人亦僅能依設定登記內容行使權利，最高法院
        著有八十四年台上字第一五七０號裁判要旨可稽，又抵押權乃就抵押物賣得
        價金受優先清償之權利，必從屬於債權而存在，將來實行抵押權拍賣抵押物
        時，以被擔保之債權合法存在為前提，苟無債權存在，即不生拍賣抵押物而
        優先受償之問題，此為抵押權之從屬性，今被告於鈞院九十年度執字第一九
        ０三二號卷內所陳報之二個順位抵押權，就其設定之擔保權利總金額、清償
        日期、利息、遲延利息等觀之，系爭二個抵押權顯為一般抵押權，應僅擔保
        特定之債權。而被告所提出之債權內容（本票），並無如抵押權設定內容所
        載之利息、遲延利息及違約金等約定，顯與設定內容有間，參照前開判例意
        旨，是否為前開抵押權所擔保之債權已非無疑，若被告無法證明其所陳報之
        債權係抵押權所擔保之特定債權，則其陳報之債權即不能列入優先分配。縱
        其提出他項權利變更契約書擬證原清償日期八十九年二月四日已於八十九年
        七月二十四日變更為八十九年八月四日，要難證明前開本票債權為抵押權所
        擔保之特定債權，退一步言，果前開本票債權為抵押權所擔保之特定債權，
        則抵押權係從屬於債權而存在，被告既提出本票憑以證明其債權存在，有原
        告附於鈞院執行卷之債權憑證為憑，惟其請求債務人清償之金額計算亦應回
        歸於本票或債權憑證等確切之借貸憑證契約請求，上開憑證既無違約金之約
        定，要不能以抵押權設定契約書上有記載違約金，即得請求分配。舉以原告
        （金融機構）與一般消費借貸往來客戶常用之土地建築改良物抵押權設定契
        約書參閱自明，顯見縱抵押權設定契約書有利息、遲延利息、違約金及債務
        清償日期之約定，其實際上之請求仍須依照各個債務契約所約定之方式計算
        之，不得超逾。
  （二）次查，原告所提出之債權憑證中債權人聲請執行金額僅為新台幣（下同）四
        百一十八萬四千元，及自民國八十九年二月四日起至清償日止，按週年利率
        百分之六計算之利息，並無違約金之記載，且依其所提出之債權憑證係本票
        ，不得約定違約金，而鈞院竟將前開分配表表一分配次序四優先債權載為四
        百八十萬元，並計算違約金，已顯有誤會，另分配表表一分配次序六之優先
        債權五十萬元部分也計算違約金亦有違誤，今原告既主張被告所提出之本票
        債權額已非抵押權效力所及，則上開債權即不得列入優先分配，充其量，僅
        得就上開債權取得執行名義部分即四百十八萬四千元範圍內與原告之債權額
        依比例分配，超逾之部分未取得執行名義，不得列入分配。
  （三）本件原告債權經另案強制執行訴外人劉蔡吉之抵押物拍定後，已獲部分分配
        款，是原告於本件之應分配債權額應減縮為四十六萬二千四百八十四元，及
        自九十一年十一月十四日起按週年利率百分之九點０一計算之利息，暨自九
        十一年十一月十四日按上開利率百分之二十計算之違約金。
  （四）按強制執行法第三十九條第一項規定：債權人或債務人對於分配表所載各債
        權人之債權或分配金額有不同意者，應於分配期日一日前，向執行法院提出
        書狀，聲明異議。查鈞院九十南院鵬執吉字第一九０三二號強制執行案件於
        九十一年十月三十日製作之分配表，指定於九十一年十一月二十二日下午十
        六時實行分配，而原告於九十一年十一月二十一日遞狀聲明異議，就執行程
        序上並無不合。
  （五）次按強制執行程序中，債權人或債務人對於分配表聲明異議，其他債權人或
        債務人於分配期日未到場，執行法院未依聲明異議更正分配表，而將聲明異
        議狀送達其他債權人及債務人，其他債權人或債務人就聲明異議為反對陳述
        之其他債權人或債務人提起分配表異議之訴，應類推適用強制執行法第四十
        一條第四項規定，亦即聲明異議人對其他債權人或債務人提起異議之訴之十
        日期間，應自受執行法院通知有反對陳述之日起算，而非自分配期日起算。
        為最高法院著有八十八年度台抗字第一九一號裁判要旨可稽，查，原告係於
        九十一年十一月二十九日受鈞院執行處通知，而於九十一年十二月九日（九
        十一年十二月七日、九十一年十二月八日週六、日順延），向鈞院遞狀提起
        本件分配表異議之訴，參照前開判決意旨推算，並未超逾法定期間，起訴程
        序核無不合，被告徒以強制執行法第四十一條第三項規定，認原告已逾起訴
        期限，認事用法恐容有誤會。
  （六）本件被告之抵押權誠屬一般抵押權，非最高限額抵押權，被告自不得將其抵
        押權存續期間所發生之本票債權指為其所設定一般抵押權所擔保之範圍內請
        求列入分配，而被告所提債權憑證所載四百一十八萬四千元債權，發票日為
        八十八年九月二日（票號二九五六０七）之五十萬元本票債權部分與土地謄
        本所設定之第一、二順位抵押權設定之內容不合，即非為該抵押權所擔保之
        特定債權，皆不得列入優先分配，其中上開五十萬元之部分尚未取得執行名
        義更不得列入分配。
  （七）按最高法院六十九年度台上字第三七七六號判決指出：所謂最高限額抵押權
        ，係指在抵押權存續期間內，不限於借貸次數，得借得還，於最後決算時，
        在最高限額內有擔保效力而言，此種抵押權所擔保之債權，除訂約時已發生
        者外，即將來發生之債權在約定限額之範圍內，亦為抵押權效力所及，此與
        一般抵押權，為專就現存特定之債權為擔保者，有所不同。而最高法院八十
        四年台上字第二九二四號判決更進一步指出：系爭抵押權為一般抵押權，並
        非最高限額抵押權，因抵押權具有從屬性，必先有被擔保之債權存在，而後
        抵押權始得成立。益證被告不能將系爭一般抵押權當作最高限額抵押權使用
        ，而主張將一般抵押權設定登記後，始陸續發生之本票債權列入抵押權效力
        所及優先分配，即債務人如欲重新起債，必須再辦設定登記，不能重複沿用
        ，另一般抵押權因債權早已確定存在，故無決算日，從而土地登記謄本簿或
        他項權利證明書所載抵押權存續期間並無意義。今縱被告提出他項權利變更
        契約書擬證原清償日期為八十九年二月四日，已於八十九年七月二十四日變
        更為八十九年八月四日，要難證明本票債權皆為抵押權效力所及。
  （八）爰聲明：鈞院九十年度執字第一九０三二號強制執行事件，分配期日為九十
        一年十一月二十二日分配表上，被告執行費部分之債權原本七萬二千七百四
        十二元中之七千八百一十二元應予刪除，不准列入分配，其中被告債權原本
        五百三十萬元中之四百一十八萬四千元部分不准列入優先分配，一百一十一
        萬六千元部分應予刪除，不准列入分配。
二、被告則以：
  （一）強制執行法第三十九條規定：分配表異議應於分配期日一日前向執行法院提
        出書狀聲明異議，原告卻未於期日前一日具狀異議，應不得提起異議之訴。
        又強制執行法第四十一條第三項規定：聲明異議未於分配期日起十日內向執
        行法院為前二項起訴之證明者視為撤回其異議之聲明。查本件原告與被告住
        所同在一條路上，幾乎毗鄰，收受法院通知之時間應該相同，被告係於九十
        一年十一月二日收受分配表通知，分配日為九十一年十一月二十二日，原告
        應於十日內提出，乃竟遲至九十一年十二月九日始提出，已逾法定期間。是
        起訴之程序不合法，應予駁回。
  （二）次查，被告對債務人劉蔡吉被拍賣土地有第一順位抵押權四百八十萬元，原
        清償日期八十九年二月四日，但八十九年七月二十四日已變更清償日期為八
        十九年八月四日，又第二順位抵押權五十萬元，以上抵押權於借款時由債務
        人簽發本票交予抵押權人收執，該本票係證明確有借款之憑據，因抵押權設
        定契約書有記載違約金，故參與分配時請求分配違約金並無不合，原告主張
        本票並無違約金，不應分配違約金，自屬嚴重之誤解，不足採。且民事執行
        處九十一年十一月二十二日分配表所載被告之抵押權優先債權之本金及利息
        、違約金計算均無錯誤，自無原告分配表異議之理由。
  （三）債務人劉蔡吉於八十八年五月四日提供系爭不動產給被告設定四百八十萬元
        之抵押權，依被告所提出之鈞院八十九年度票字第一九五四號本票裁定金額
        為四百十八萬四千元及自八十九年二月四日起至清償日止，按年利六釐計算
        之利息，又依抵押權設定契約書另加月息三分之違約金，而抵押權所擔保者
        為本金、利息、遲延利息、違約金及實施抵押權之費用，民法第八百六十一
        條定有明文。故本金及算至清償日止之利息、違約金，被告均有優先受償之
        權利，且被告除上開本票三張共四百十八萬四千元外，尚有本票七張，在本
        金四百八十萬元之範圍內，被告一併主張，至於被告主張算至清償日為止，
        亦有所本，因原告於本件書狀亦主張算至清償日，此部份共五百四十七萬七
        千七百六十九元。
  （四）又債務人劉蔡吉被告就系爭不動產，於八十九年九月二日再供被告設定本金
        五十萬元之第二順位抵押權，利息為月息三釐，遲延利息亦為月息三釐，違
        約金為月息三分，有呈案之不動產抵押設定契約書及他項權利證明書可稽，
        依民法第八百六十一條之規定，本金五十萬元及算至清償日止之利息、遲延
        利息、違約金，均為抵押權效力所及，請全部核計在內。該五十萬元之抵押
        權部份，被告係依鈞院民事執行處通知而行使抵押權，無須執行名義，此部
        份共九十六萬八千九百元。
  （五）依被告前開第一順位抵押權本金四百八十萬元，及第二順位抵押權本金五十
        萬元，以及利息、遲延利息、違約金等全部計算被告優先受償後，原告之普
        通債權已無法分配到價金。
  （六）鈞院民事執行處通知被告補繳執行費七千八百十二元，案號為鈞院九十年度
        執字第一九三二號，股別吉股，即本案執行事件，被告於九十一年十一月二
        十二日繳納，即第一次分配後再通知被告繳納，此為本件強制執行事件執行
        費甚明，依民法第八百六十一條之規定或強制執行法強制執行費用優先受償
        之原則，該七千八百十三元執行費尤應優先受償。
  （七）以上三項合計六百四十四萬六千六百六十九元，被告均有優先受償權，原告
        已無可受償，其訴無理由。
  （八）爰聲明：求為判決駁回原告之訴。
三、經查，被告前以其執有訴外人劉蔡吉所簽發如附表編號一至三所示之本票三紙，
    面額共計四百一十八萬四千元，聲請本院八十九年度票字第一九五四號裁定本票
    准許強制執行後，經本院九十年度執字第三二六五號就訴外人劉蔡吉所有不動產
    進行拍賣，惟因拍賣顯無實益，經本院發給債權憑證（聲請執行金額為：四百一
    十八萬四千元，及自八十九年二月四日起至清償日止，按年息百分之六計算之利
    息。執行費用：四萬三千二百八十八元），嗣被告再持前開債權憑證及抵押權設
    定契約書、附表編號一至三之本票，聲請本院以九十年度執字第一九０三二號，
    就訴外人劉蔡吉所有不動產進行拍賣，而本院就拍賣所得價款於九十一年九月十
    六日以被告為第一順位抵押權所擔保之債權原本四百一十八萬四千元列入分配並
    製作分配表，惟被告於九十一年九月二十三日另提出訴外人劉蔡吉所簽發如附表
    編號四至十所示之本票七紙，面額共計五十萬七千五百元，主張與前開附表編號
    一至三號之本票，同為第一順位抵押權所擔保之債權，應列入分配，並提出如附
    表編號十一所示之本票一紙，主張為第二順位抵押權所擔保之債權，亦應優先分
    配，本院執行處乃於九十一年十月二十九日以被告第一順位抵押債權四百八十萬
    元，及第二順位抵押債權五十萬元計算利息及違約金，製作分配表等情，除為兩
    造所不爭執外，並經本院調閱前開九十年度執字第三二六五號、九十年度執字第
    一九０三二號執行案卷查核屬實，堪信為真實，惟兩造既以前開情詞置辯，本件
    分別審酌如下：
  （一）按強制執行程序中，債權人或債務人對於分配表聲明異議，其他債權人或債
        務人於分配期日未到場，執行法院未依聲明異議更正分配表，而將聲明異議
        狀送達其他債權人及債務人，其他債權人或債務人就聲明異議為反對陳述者
        ，聲明異議人對反對陳述之其他債權人或債務人提起分配表異議之訴，應類
        推適用強制執行法第四十一條第四項規定，亦即聲明異議人對其他債權人或
        債務人提起異議之訴之十日期間，應自受執行法院通知有反對陳述之日起算
        ，而非自分配期日起算。最高法院八十八年台抗字第一九一號裁判可資參照
        。查，本院執行處於九十一年九月二十四日收受被告聲明異議狀後，即更正
        分配表，兩造於九十一年十一月二十一日分別就該分配表再聲明異議，執行
        處乃通知原告其聲明異議不合法，應依強制執行法第四十一條提起分配表異
        議之訴，該通知於九十一年十一月二十九日送達原告，原告於九十一年十二
        月九日提起本件訴訟，揆諸前開說明，尚未逾十日期間，則被告辯稱原告起
        訴不合法云云，自不可採，合先敘明。
  （二）次按一般抵押權與最高限額抵押權之性質不同，前者必須先有債權存在，而
        後始得為擔保該債權而設定抵押權；後者則係為擔保現在已發生或將來可能
        發生之債權，提供不動產以為擔保；至設定抵押權時，所擔保之債權是否存
        在，則非所問。而當事人間究成立何種抵押權，應以設定登記之內容為斷。
        最高法院九十年度台上字第一０二二號裁判可資參照。又按最高法院六十六
        年台上字第一０九七號判例意旨，最高限額抵押權，如定有存續期間，則在
        訂約時已發生之債權及存續期間內所發生之債權，皆為抵押權效力所及，若
        在抵押權存續期間後所發生之債權，則當然不在抵押權擔保之範圍內。惟此
        判例係就最高限額抵押權所為之闡釋，其所指之最高限額抵押權存續期間與
        一般抵押權所登記之存續期間在法律上各有其不同意義。次按一般抵押權登
        記實務上固常有存續期間一項，但實則抵押權係以擔保債務之清償為目的，
        從屬於擔保債權而存在，在該債權未消滅前為擔保之抵押權並不因抵押權存
        續期間屆滿而當然消滅，故抵押權存續期間之約定與登記，在法律上原不具
        任何意義。最高法院八十七年台上字第七二七號亦著有裁判。
    １、查，前開強制執行程序所拍賣訴外人劉蔡吉之不動產（下稱系爭不動產），
        均於八十八年五月五日設定登記權利價值四百八十萬元，存續期間自八十八
        年五月四日至八十九年十月四日，清償日期八十九年八月四日，利息、遲延
        利息均為月息三厘，違約金則依照契約約定之抵押權（下稱第一順位抵押權
        ）予被告，再於八十八年九月三日設定登記權利價值五十萬元，存續期間空
        白，清償日期八十九年四月二日，利息、遲延利息均為月息三厘，違約金依
        照契約約定之抵押權（下稱第二順位抵押權）予被告等情，為兩造所不爭執
        ，並有土地登記謄本可資佐證，是原告主張被告所得實行之前開抵押權非最
        高限額抵押權等語，應堪採信。則揆諸前揭說明，前開第一順位、第二順位
        之抵押權所擔保之債權，即應以該抵押權設定登記時已確定存在之債權為限
        ，前開抵押權所約定之存續期間並不具法律上任何意義。
    ２、次查，前開第一順位抵押權於八十八年五月五日設定登記時，訴外人劉蔡吉
        僅簽發交付被告如附表編號一至三之本票三紙，面額共計四百一十八萬四千
        元，至於附表編號四至十之本票七紙，發票日則均在第一順位抵押權設定登
        記後，被告復自承：設定時只有在八十八年五月四日借款四百一十八萬四千
        元予訴外人劉蔡吉，本票之發票日即借款予訴外人劉蔡吉之日期等語（參本
        院九十二年二月二十一日言詞辯論筆錄），堪認前開第一順位抵押權設定登
        記時被告對訴外人劉蔡吉之債權僅四百一十八萬四千元。被告雖辯稱其與訴
        外人劉蔡吉設定第一順位抵押權時已預計借款四百八十萬元，故設定權利價
        值為四百八十萬元之抵押權云云，惟觀諸被告所執有訴外人劉蔡吉所簽發如
        附表所示之十一紙本票之發票日期，可知訴外人劉蔡吉於八十八年五月四日
        簽發如附表編號一至三之本票，並於八十八年五月五日設定第一順位之抵押
        權後，又於八十八年九月二日再簽發如附表編號十一所示之本票五十萬元，
        並於八十八年九月三日設定登記第二順位抵押權，之後再陸續簽發如附表編
        號四至十之本票七紙，倘被告辯稱：第一順位抵押權係為擔保存續期間陸續
        之借款，預計總額為四百八十萬元云云屬實，則在訴外人劉蔡吉僅向被告借
        款四百一十八萬四千元之情形下，又於八十八年九月二日（第一順位抵押權
        存續期間）借款五十萬元時，本應在被告與訴外人劉蔡吉所約定第一順位抵
        押權擔保之範圍內，渠等又何須單獨就該筆借款另行設定登記第二順位抵押
        權﹖益徵被告與訴外人劉蔡吉設定第一順位抵押權時所約定擔保之債權範圍
        僅為設定當時已存在之債權四百一十八萬四千元。訴外人劉蔡吉簽發如附表
        編號四至十之本票七紙用以清償之借款，並非第一順位抵押權所擔保之範圍
        。是原告請求被告不得以前開本票七紙為第一順位抵押權擔保之債權證明文
        件優先分配，為有理由，應予准許。
  （三）復按抵押權所擔保之債權，其種類及範圍，屬於抵押權之內容，依法應經登
        記，始生物權之效力，但如因內容過於冗長，登記簿所列各欄篇幅不能容納
        記載，可以附件記載，作為登記簿之一部分。因此關於最高限額抵押權所擔
        保之債權，雖未記載於土地登記簿，然於聲請登記時提出之最高限額抵押權
        設定契約書，有該項債權之記載者，此契約書既作為登記簿之附件，自為抵
        押權效力所及。最高法院八十四年台上字第一九六七號著有判例。
    １、查，原告雖以被告所執有附表編號一至三及十一之本票四紙無違約金之約定
        ，而與前開第一順位、第二順位抵押權登記「依照契約約定之內容」不符，
        主張前開本票四紙非前開第一順位、第二順位抵押權所擔保之債權云云，惟
        查，訴外人劉蔡吉陸續向被告借款四百一十八萬四千元及五十萬元，並分別
        設定前開第一順位、第二順位抵押權時，除渠等間已成立消費借貸契約關係
        外，該借款債權並為前開抵押權所擔保之債權，訴外人劉蔡吉再簽發與借款
        同額之附表編號一至三及編號十一之本票四紙，僅係作為清償前開借款之用
        ，而為被告借款予訴外人劉蔡吉之證明文件，是依民法第三百二十一條：因
        清償債務而對於債權人負擔新債務者，除當事人另有意思表示外，若新債務
        不履行時，其舊債務仍不消滅之規定，於本件新債務之本票債權未獲清償前
        ，舊債務之消費借貸債務並不消滅，被告自得本於消費借貸法律關係實行前
        開第一順位、第二順位之抵押權。又如附表編號一至三及編號十一之本票四
        紙，僅係被告所提關於第一順位、第二順抵押債權之證明文件，被告與訴外
        人劉蔡吉間就與前開本票同額之借款，所為設定抵押權擔保之利息、遲延利
        息、違約金之範圍，仍應以登記謄本或作為登記內容一部分之抵押權設定契
        約書為準。又觀諸系爭不動產之土地登記謄本，前開第一順位、第二順位抵
        押權之違約金均因契約內容過於冗長，而記載「依照契約約定」，依此記載
        ，則被告與訴外人劉蔡吉間於前開抵押權設定契約書內關於違約金月息三分
        之約定，即成為登記簿之附件，為抵押權效力所及。被告自得依該抵押權登
        記之內容行使抵押權。是原告以本票無利息、違約金之約定而否認被告所得
        實行該抵押權之權利，為無理由。
    ２、又按依法對於執行標的物有擔保物權或優先受償權之債權人，不問其債權已
        否屆清償期，應提出其權利證明文件，聲明參與分配，強制執行法第三十四
        條第二項定有明文。是本件被告雖執本院發給之債權憑證聲請本院九十年度
        執字第一０九三二號為強制執行，惟其既為執行標的之抵押權人，並提出如
        附表編號一至三及編號十一之本票為其抵押債權之憑證，自得以第一順位、
        第二順位抵押權人之身分分配受償。又被告雖以本票裁定准予強制執行之民
        事裁定及債權憑證為本件強制執行之聲請，惟其既又主張為第一順位、第二
        順位抵押權人聲明參與分配，則就該抵押權所得優先受償之範圍即應以設定
        登記及抵押權設定契約書所約定之內容為其優先受分配之範圍，至於超過四
        百一十八萬四千元及五十萬元票款部分，既未取得執行名義，又非抵押權擔
        保之範圍，自不得參與分配。是本院執行處於九十一年十月二十九日製作之
        強制執行金額計算書分配表〔表１〕次序４，除債權原本超過四百一十八萬
        元部分不得優先分配外，在債權原本四百一十八萬元範圍內，利息、遲延利
        息仍應以登記之月息三厘計算，超過部分，自不得列入優先分配。至於違約
        金部分，被告既僅請求逾期在六個月以內者，按年利百分之０點六，逾六個
        月以上者，按年利百分之一點二計算，尚在抵押權登記違約金以月息三分計
        算之範圍內，則該部分分配表之計算，並無違誤。另外被告辯稱前開分配表
        〔表１〕次序６之第二順位抵押權，雖依抵押權設定契約書所載利息、遲延
        利息均月息三厘及違約金月息三分之方式計算，惟金額有誤云云，然此部分
        係被告對前開分配表之異議，並非原告異議之範圍，應由被告另行依強制執
        行法之規定向本院執行處聲明異議之問題，非本件審究之範圍，附此敘明。
    ３、被告票據債權超過四百一十八萬四千元及五十萬元部分，既因未取得執行名
        義，又非抵押權擔保範圍，而不得參與分配，已如前述，則前開分配表中次
        序一執行費中就此部分之執行費四千三百一十二元（616000×7/1000＝4312
        ），亦不得列入分配。
四、從而，原告請求本院本院九十年度執字第一九０三二號強制執行事件於九十一年
    十月二十九日強制執行金額計算書分配表〔表１〕次序４關於被告之債權原本超
    過四百一十八萬四千元部分，被告不得列入分配，及該次序債權原本四百一十八
    萬四仟元之利息、遲延利息超過月息三厘部分，被告亦不得優先分配，暨該表次
    序１執行費三萬九千八百零八元中之四千三百一十二元亦不得列入分配範圍內，
    為有理由，應予准許，逾此範圍之請求，為無理由，應予駁回。
五、訴訟費用負擔之依據：民事訴訟法第七十九條但書。
中      華      民      國    九十二    年      四      月      四      日
                              臺灣臺南地方法院民事第二庭
~B法      官  林育幟
右為正本係照原本作成
如對本判決上訴，須於判決送達後廿日內向本院提出上訴狀
中      華      民      國    九十二    年      四      月      四      日
~B法院書記官  黃淑櫻
~F0;
~T40;
附表：
┌──┬───────┬─────────┬──────┬───────┐
│編號│發    票    日│票面金額（新台幣）│到  期  日  │票  據  號  碼│
├──┼───────┼─────────┼──────┼───────┤
│ 一 │八十八年五月四│玖萬貳仟元        │八十九年一月│一二０九四一  │
│    │日            │                  │四日        │              │
├──┼───────┼─────────┼──────┼───────┤
│ 二 │八十八年五月四│玖萬貳仟元        │八十八年十二│一二０九四０  │
│    │日            │                  │月四日      │              │
├──┼───────┼─────────┼──────┼───────┤
│ 三 │八十八年五月四│肆佰萬元          │八十九年二月│一二０九三五  │
│    │日            │                  │四日        │              │
├──┼───────┼─────────┼──────┼───────┤
│ 四 │八十八年十二月│壹萬壹仟伍佰元    │八十八年十二│二九五六０八  │
│    │二日          │                  │月二日      │              │
├──┼───────┼─────────┼──────┼───────┤
│ 五 │八十九年一月二│壹萬壹仟伍佰元    │八十九年一月│二九五六０九  │
│    │日            │                  │二日        │              │
├──┼───────┼─────────┼──────┼───────┤
│ 六 │八十九年二月二│壹萬壹仟伍佰元    │八十九年二月│二九五六一０  │
│    │日            │                  │二日        │              │
├──┼───────┼─────────┼──────┼───────┤
│ 七 │八十九年三月二│壹萬壹仟伍佰元    │八十九年三月│二九五六一一  │
│    │日            │                  │二日        │              │
├──┼───────┼─────────┼──────┼───────┤
│ 八 │八十九年四月二│壹萬壹仟伍佰元    │八十九年四月│二九五六一二  │
│    │日            │                  │二日        │              │
├──┼───────┼─────────┼──────┼───────┤
│ 九 │八十九年六月五│肆拾萬元          │八十九年七月│三八八五八０  │
│    │日            │                  │五日        │              │
├──┼───────┼─────────┼──────┼───────┤
│ 十 │八十九年六月五│伍萬元            │八十九年七月│一二四六八三  │
│    │日            │                  │五日        │              │
├──┼───────┼─────────┼──────┼───────┤
│十一│八十八年九月二│伍拾萬元          │八十九年四月│二九五六０七  │
│    │日            │                  │二日        │              │
└──┴───────┴─────────┴──────┴───────┘


司法院資訊處製作；財團法人民間司法改革基金會備份。
